【裁判字號】    99,台抗,571
【裁判日期】    990708
【裁判案由】    外患等罪延長羈押
【裁判全文】
最高法院刑事裁定              九十九年度台抗字第五七一號
抗  告  人  曾能惇
上列抗告人因外患等罪案件，不服台灣高等法院中華民國九十九
年六月十日延長羈押之裁定（九十九年度訴字第一號，起訴案號
：台灣高等法院檢察署九十八年度偵字第一號），提起抗告，本
院裁定如下：
    主  文
抗告駁回。
    理  由
本件原裁定以：被告曾能惇（即抗告人，下同。原裁定理由欄贅
載「上訴人」）前經本院（即原法院，下同）認為犯外患等罪，
犯罪嫌疑重大，有刑事訴訟法第一百零一條第一項第一款、第二
款之情形，非予羈押，顯難進行審判，而於民國九十九年三月二
十二日執行羈押，至九十九年六月二十一日，三個月羈押期間即
將屆滿。茲本院以前項原因依然存在，認有繼續羈押之必要，應
自九十九年六月二十二日起，延長羈押貳月。抗告意旨略以：抗
告人有固定住所，並與妻子、兒女及年逾七旬之老母同住，家庭
生活幸福美滿，且有正當之工作，實無任何積極證據顯示抗告人
會拋家棄子，況抗告人經濟困窘，並無能力逃亡，何來逃亡之虞
？又抗告人於偵、審期間就所涉犯行無不坦然陳述，另一同案被
告張全箴亦陳述明確，而本案相關人等均已依法傳拘到案說明，
相關證物並已扣押在案，亦無證據顯示抗告人有湮滅、偽造、變
造證據或勾串共犯、證人之虞。如原法院尚有顧忌，以具保、限
制住居等方式，已足確保抗告人在偵、審中及執行時到場，要無
羈押抗告人之必要性。原裁定對抗告人予以羈押，違反刑事訴訟
法第一百零一條第一項第一款、第二款之規定，亦違背無罪推定
原則與比例原則等語。
惟查：「被告經法官訊問後，認為犯罪嫌疑重大，而有逃亡或有
事實足認有逃亡之虞，或有事實足認為有湮滅、偽造、變造證據
或勾串共犯或證人之虞情形，非予羈押，顯難進行追訴、審判或
執行者，得羈押之」、「羈押被告，偵查中不得逾二月，審判中
不得逾三月。但有繼續羈押之必要者，得於期間未滿前，經法院
依第一百零一條或第一百零一條之一之規定訊問被告後，以裁定
延長之」，分別為刑事訴訟法第一百零一條第一項第一款、第二
款、第一百零八條第一項所明定。抗告人因涉犯外患等罪案件，
經原法院訊問後，認為犯罪嫌疑重大，有事實足認有逃亡、湮滅
、偽造、變造證據或勾串共犯或證人之虞，非予羈押，顯難進行
審判及執行，乃予以羈押。至九十九年六月二十一日其羈押期間
屆滿，原法院認前開執行羈押之原因仍然存在，有繼續羈押之必
要，而裁定抗告人應自九十九年六月二十二日起延長羈押二月。
經核於法尚無不合。又羈押之目的，在於確保刑事偵查、審判程
序之完成及刑事執行之保全。抗告人有無刑事訴訟法第一百零一
條第一項第一款、第二款所列情形，執行羈押後，其原因是否已
經消滅，應否撤銷羈押，事實審法院本有認定裁量之職權。至抗
告人家庭生活及其經濟能力情形，與其是否有逃亡、湮滅證據之
虞及羈押之必要性無必然關聯。抗告意旨係對於原審依職權審酌
之事項，以其個人推想為事實上之爭執，抗告難認有理由，應予
駁回。
據上論結，應依刑事訴訟法第四百十二條，裁定如主文。
中    華    民    國  九十九  年    七    月    八    日
                      最高法院刑事第七庭
                          審判長法官  林  永  茂  
                                法官  蘇  振  堂  
                                法官  蕭  仰  歸  
                                法官  林  立  華  
                                法官  徐  昌  錦  
本件正本證明與原本無異
                                      書  記  官  
中    華    民    國  九十九  年    七    月   十四   日
                                                      K

司法院資訊處製作；財團法人民間司法改革基金會備份。
